【裁判字號】    98,審訴,115
【裁判日期】    980227
【裁判案由】    偽造文書等
【裁判全文】
臺灣士林地方法院刑事判決             98年度審訴字第115號
公  訴  人  臺灣士林地方法院檢察署檢察官
被      告  乙○○
上列被告因偽造文書等案件，經檢察官提起公訴（98年度偵字第
611 號），被告於準備程序中為有罪之陳述，經本院合議庭裁定
改由受命法官獨任進行簡式審判程序，判決如下：
    主  文
乙○○意圖為自己不法之所有，而侵占對於業務上所持有之物，
處有期徒刑陸月，銷貨單號000000000000號銷貨憑單白色及紅色
存根聯上偽造「林秀鳳」名義之署押（簽名）貳枚均沒收；又意
圖為自己不法之所有，而侵占對於業務上所持有之物，處有期徒
刑陸月，銷貨單號000000000000號銷貨憑單白色及紅色存根聯上
偽造「林秀雲」名義之署押（簽名）貳枚均沒收。又意圖為自己
不法之所有，而侵占對於業務上所持有之物，處有期徒刑陸月，
銷貨單號000000000000號銷貨憑單白色及紅色存根聯上偽造「吳
」名義之署押（簽名）貳枚均沒收；。應執行有期徒刑壹年肆月
，銷貨單號000000000000號銷貨憑單白色及紅色存根聯上偽造「
林秀鳳」名義之署押（簽名）貳枚、銷貨單號000000000000號銷
貨憑單白色及紅色存根聯上偽造「吳」名義之署押（簽名）貳枚
、銷貨單號000000000000號銷貨憑單白色及紅色存根聯上偽造「
林秀雲」名義之署押（簽名）貳枚均沒收。緩刑年，並應支付
被害人口口禎食品有限公司新臺幣伍萬元，給付方式為自緩刑開
始之日起，每2 個月1 期，計10期，每期支付新臺幣伍仟元予被
害人口口禎食品有限公司，至支付完畢為止，如有壹期未付，視
為全部到期。
    事  實
一、乙○○自民國97年6月間起，受僱於口口禎食品有限公司（
    下稱口口禎公司）擔任外務員，負責送貨及向客戶收取貨款
    ，為從事業務之人。口口禎公司委由外務員送貨予客戶後，
    如客戶未交付貨款予外務員，即會在口口禎公司三聯式銷貨
    憑單上簽名，作為客戶已收取貨物及口口禎公司未來收款之
    憑據，外務員則將前開客戶簽名之銷貨憑單交予口口禎公司
    之會計人員。詎被告竟為下述侵占及偽造私文書之犯行：(一)
    97年8 月11日、12日及13日，向客戶「廚爸爸米媽媽」之商
    號負責人收取貨款新臺幣（下同）2,060 元、2,240 元及2,
    750 元後，竟基於為自己不法所有及偽造私文書之犯意，在
    客戶「廚爸爸米媽媽」銷貨單號000000000000號銷貨憑單白
    色及紅色存根聯上偽造「林秀鳳」名義之署押（簽名）2 枚
    ，表示該客戶雖收到貨物但尚未清償貨款，並於97年8 月13
    日將上開偽造之私文書憑單之紅色收款聯及白色存根聯持交
    口口禎公司不知情之會計小姐行使，而侵占上開貨款共7,05
    0 元。(二)於同年月12日、13日向客戶「家口福」商號負責人
    收取貨款1,450 元、3,850 元後，竟基於為自己不法所有及
    偽造私文書之犯意，在客戶「家口福」銷貨單號0000000000
    00號銷貨憑單白色及紅色存根聯上偽造「林秀雲」名義之署
    押（簽名）2 枚，表示該客戶雖收到貨物但尚未清償貨款之
    不實銷貨憑單，並於97年8 月16日，將上開憑單之紅色收款
    聯及白色存根聯持交口口禎公司不知情之會計小姐行使，而
    侵占上開貨款共5,300 元。(三)於同年月15日、16日，向客戶
    「來佳自助餐」之商號負責人收取貨款1,380 元、1,380 元
    後，竟基於為自己不法所有及偽造私文書之犯意，在客戶「
    來佳自助餐」銷貨單號000000000000號銷貨憑單上偽造「吳
    」名義之署押（簽名）2 枚，表示該客戶雖收到貨物但尚未
    清償貨款之不實銷貨憑單，並於97年8 月16日，將上開憑單
    之紅色收款聯及白色存根聯持交口口禎公司不知情之會計小
    姐行使，而侵占上開貨款共2,760 元。
二、案經口口禎公司訴由臺灣士林地方檢察署檢察官偵查起訴。
    理  由
一、上揭犯罪事實業據被告乙○○於本院準備程序及審理中坦承
    不諱，核與告訴代理人甲○○於警詢、偵查時及本院審理時
    之指述相符，並有上開口口禎公司銷貨憑單影本在卷可資佐
    證，足徵被告自白與事實相符，犯行堪以認定，應予依法論
    科。
二、核被告3 次所為，分別係犯刑法第336 條第2 項業務侵占罪
    、第216 條、第210 條行使偽造私文書罪。被告所為偽造署
    押之行為係偽造私文書之部分行為，而偽造之低度行為又為
    行使之高度行為所吸收，均不另論罪。又被告於犯罪事實(一)
    、(二)、(三)部分之所為，均各係以一行為同時觸犯業務侵占罪
    及行使偽造私文書罪，各為想像競合犯，應依刑法第55條規
    定，各從一重之業務侵占罪處斷。再被告所犯3 次業務侵占
    罪間，犯意個別，應分論併罰。爰審酌被告因一時貪念，圖
    謀不法而罹刑章，造成被害人口口禎公司如上所述之損害，
    惟其犯後已坦承犯行，態度良好，並與被害人口口禎公司之
    負責人甲○○達成和解等一切情狀，分別量處如主文所示之
    刑，並定其應執行刑，以示懲儆。又查，被告曾於88年間，
    因賭博案件，為本院88年度湖簡字第1096號判決處有期徒刑
    4 月確定，於91年6 月12日易科罰金執行完畢後，5 年以內
    未曾因故意犯罪受有期徒刑以上刑之宣告，此有臺灣高等法
    院被告前案紀錄表在卷可稽，被告目前家中經濟困頓，且與
    被害人口口禎公司之負責人甲○○達成和解，該負責人表示
    願意原諒被告，同意予其緩刑之機會，此為該負責人於本院
    審理中陳稱無訛，被告經此罪刑宣告，應知警惕，本院因認
    上開刑之宣告，以暫不執行為當，併予宣告緩刑3 年，並依
    被告與被害人口口禎公司之和解內容，依刑法第74條第2 項
    第3 款之規定，命被告支付被害人如主文所示之金錢賠償，
    以勵其自新。又依刑法第74條第4 項規定，上開內容得為民
    事強制執行名義，且依同法第75條之1 第1 項第4 款之規定
    ，被告違反上開負擔情節重大，足認原宣告之緩刑難收其預
    期效果，而有執行刑罰之必要者，法院得撤銷其緩刑之宣告
    ，併此敘明。
三、末按如主文所示各該銷貨憑單上偽造「林秀鳳」、「林秀雲
    」、「吳」名義之署押（簽名）計6 枚，均應依刑法第219
    條之規定宣告沒收。
據上論斷，應依刑事訴訟法第273 條之1 第1 項、第299 條第1
項前段，刑法第216 條、第210 條、第336 條第2 項、第55條、
第51條第5 款、第74條第1 項第2 款、第2 項第3 款、第219 條
，刑法施行法第1 之1 條第1 項、第2 條前段，判決如主文。
本案經檢察官鄭富城到庭執行職務。
中    華    民    國    98    年    2     月    27    日
                  刑事第一庭法  官  雷雯華
以上正本證明與原本無異。
如不服本判決，應於收受送達後10日內向本院提出上訴書狀，並
應敘述具體理由；其未敘述上訴理由者，應於上訴期間屆滿後20
日內向本院補提理由書（圴須按他造當事人之人數附繕本）「切
勿逕送上級法院」。
                            書記官  陳麗津
中    華    民    國    98    年    2     月    27    日
附錄本案論罪科刑法條全文
刑法第336條
對於公務上或因公益所持有之物，犯前條第1項之罪者，處1年以
上7年以下有期徒刑，得併科5千元以下罰金。
對於業務上所持有之物，犯前條第1項之罪者，處6月以上5年以
下有期徒刑，得併科3千元以下罰金。
前二項之未遂犯罰之。
刑法第216條
行使第210條至第215條之文書者，依偽造、變造文書或登載不實
事項或使登載不實事項之規定處斷。
刑法第210條
偽造、變造私文書，足以生損害於公眾或他人者，處5年以下有
期徒刑。


司法院資訊處製作；財團法人民間司法改革基金會備份。
